臺灣屏東地方法院民事裁定　
111年度司繼字第1707號
聲  請  人  藍中正  

關  係  人  宋仁嵩  
上列聲請人聲請選任被繼承人藍珍之遺產管理人事件，本院裁定
如下：
    主  文
選任宋仁嵩為被繼承人藍珍之遺產管理人。
准對被繼承人藍珍之繼承人為承認繼承之公示催告。
被繼承人藍珍之繼承人，應自前項公示催告裁定揭示之日起8 個
月內承認繼承，上述期限屆滿，無繼承人承認繼承時，被繼承人
藍珍之遺產，於清償債權，並交付遺贈物後，如有賸餘即歸屬國
庫。
聲請費用新臺幣1,000 元由被繼承人藍珍之遺產負擔。
    理  由
一、本件聲請意旨略以：被繼承人藍珍（男，民國00年0 月0 日
    生，生前最後住所：屏東市○○路000 號）係聲請人之叔叔，
    聲請人之祖父藍新浩留有南投縣○○市○○○○段000 地號土地（
    權利範圍：5 分之1 ），聲請人之父藍文通已於民國81年11
    月18日死亡，聲請人為再轉繼承人，與被繼承人藍珍同為上
    開祖父遺留土地之合法繼承人。惟被繼承人藍珍於102 年2
    月27日未辦竣上開祖父遺留土地之繼承登記即已死亡，其繼
    承人均已拋棄繼承，且親屬會議並未於1 個月內選定遺產管
    理人。又繼承人之一未辦竣繼承登記前死亡，且無合法繼承
    人者，應選定遺產管理人，由遺產管理人會同其他繼承人辦
    理繼承登記，繼承登記法令補充規定第84條定有明文，是為
    確保聲請人及其他繼承人之權利，爰依法聲請選任被繼承人
    之遺產管理人等語。
二、按繼承開始時，繼承人之有無不明者，由親屬會議於1 個月
    內選定遺產管理人，並將繼承開始及選定遺產管理人之事由
    ，向法院報明。無親屬會議或親屬會議未於前條所定期限內
    選定遺產管理人者，利害關係人或檢察官，得聲請法院選任
    遺產管理人，並由法院依規定為公示催告，民法第1177條、
    第1178條第2 項分別定有明文。此為關於無人承認繼承之規
    定。又先順序繼承人均拋棄其繼承權時，由次順序之繼承人
    繼承，其次順序繼承人有無不明或第4 順序之繼承人均拋棄
    其繼承權者，準用關於無人承認繼承之規定，民法第1176條
    第6 項亦有明文。
三、經查，聲請人上開主張，業據提出聲請人身分證明文件、南
    投縣○○市○○○○段000 地號土地登記第一類謄本、聲請人祖父
    藍新浩派下繼承系統表、戶籍資料、南投縣南投地政事務所
    土地登記案件補正通知書、被繼承人藍珍之繼承系統表、本
    院拋棄繼承案件索引卡查詢資料等件為證，堪信聲請人之主
    張為真實。是以，本件聲請人以利害關係人身分聲請選任被
    繼承人之遺產管理人，核與首揭規定尚無不合，應予准許。
    又遺產管理人之選任係屬法院之職權，其職務涉及公益性，
    除應注意遺產處置之公平性外，尚須慮及其適切性，即應兼
    顧被選任人對遺產、遺債之瞭解程度、處理遺產事務之能力
    與利害關係等綜合判斷之。本院審酌被繼承人之遺產無人繼
    承與管理，而關係人宋仁嵩願擔任本件被繼承人之遺產管理
    人，業據其提出同意書，並檢附身份證明文件、地政士開業
    執照影本等件附卷為憑。再者，關係人宋仁嵩職司地政士，
    其對於本件遺產管理事件應甚熟稔，並就遺產管理人職務之
    遂行，有所助益，且應會秉公辦理，要不致有利害偏頗之虞
    ，為保障聲請人之利益及期程序之公正、公信起見，本院認
    以選任宋仁嵩地政士為被繼承人藍珍之遺產管理人為適當，
    並限期命繼承人為承認繼承之公示催告。至上開期限屆滿，
    無繼承人承認繼承時，其遺產依民法第1185條規定，於清償
    債權並交付遺贈物後，如有賸餘，應歸屬國庫，附此敘明。
四、依家事事件法第127 條第4項、第97條，非訟事件法第24條
    第1 項，裁定如主文。
五、若不服本裁定，應於裁定送達後10日內向本院提出抗告狀，
    並繳納抗告費新臺幣1,000 元。
中　　華　　民　　國　　111 　年　　11　　月　　 4　　日
　　　　　　　　　家事庭司法事務官　謝昆達